sv: Licenstyp: Gratis att använda; Freemium; Engångsköp; Öppen källkod; Prenumerationsbaserad; Testversion; Övrigt
hu: Licenc típusa: Ingyenesen használható; Freemium; Egyszeri vásárlás; Nyílt forráskódú; Előfizetés-alapú; Próbaverzió; Egyéb
nb: Lisenstype: Gratis å bruke; Freemium; Engangskjøp; Åpen kilde; Abonnementtype; Prøveversjon; Annet
bg-BG: Тип лиценз: Свободен за използване; Безплатно; Еднократна покупка; Отворен код; Абонаментна поддръжка; Пробна версия; Други
es: Tipo de licencia: Gratuito; Freemium; Compra única; Código abierto; Basado en suscripción; Versión de prueba; Otros
pt-BR: Tipo de licença: Grátis para usar; Grátis; Compra de uma só vez; Código aberto; Baseado em assinatura; Versão de avaliação; Outro
zh-CN: 许可类型: 免费使用; 免费试用但有高级付费选项; 一次性购买; 开源; 订阅制; 试用版; 其他
fi: Lisenssityyppi: Vapaasti käytettävä; Freemium; Kertaostos; Avoin lähde; Tilauspohjainen; Kokeiluversio; Muu
it: Tipo di licenza: Gratuita; Freemium; Acquisto una tantum; Open source; Su abbonamento; Versione di prova; Altro
zh-TW: 授權類型: 免費使用; 免費增值; 一次性購買; 開源; 訂閱式; 試用版; 其他
hr-HR: Vrsta licence: Slobodno za upotrebu; Freemium; Jednokratna kupnja; Open-source; Na bazi pretplate; Probna verzija; Ostalo
tr: Lisans Türü: Kullanımı ücretsiz; Ücretsiz; Tek seferlik satın alım; Açık kaynak; Abonelik bazlı; Deneme sürümü; Diğer
sk-SK: Typ licencie: Voľné použitie; Freemium; Jednorazový nákup; Otvorený zdroj; Na základe predplatného; Skúšobná verzia; Iné
pl: Typ licencji: Za darmo; Freemium; Jednorazowy zakup; Open-source; Oparte na subskrypcji; Wersja próbna; Inne
vi: Loại giấy phép: Sử dụng miễn phí; Freemium; Mua một lần; Mã nguồn mở; Theo gói đăng ký; Phiên bản dùng thử; Khác
ko: 라이센스 유형: 무료 사용; 부분 유료화; 일회성 구매; 오픈 소스; 구독 기반; 평가판; 기타
fr: Type de licence: Facile à utiliser; Freemium; Achat en un click; Open source; Type d’abonnement; Version d'essai; Autre
lt-LT: Licencijos tipas: Nemokama naudoti; Iš dalies nemokama; Vienkartinis pirkimas; Atvirojo kodo; Prenumeruojama; Bandomoji versija; Kita
nl: Licentietype: Gratis te gebruiken; Freemium; Eenmalige aankoop; Open-source; Op abonnementsbasis; Proefversie; Andere
en: License type: Free to use; Freemium; One-time purchase; Open-source; Subscription-based; Trial version; Other
cs: Typ licence: Zdarma k použití; Freemium; Jednorázový nákup; Open-source; S předplatným; Zkušební verze; Jiné
da: Licenstype: Gratis at bruge; Freemium; Engangskøb; Open-source; Abonnementsbaseret; Prøveversion; Andet
pt-PT: Tipo de licença: Utilização gratuita; Versão premium gratuita; Compra única; Open-source; Baseado em subscrição; Versão de teste; Outro
de: Lizenztyp: Kostenlos; Freemium; Einmaliger Kauf; Open-Source; Abonnementbasis; Testversion; Sonstiges
ja: ライセンスタイプ: 無料で使用可; フリーミアム; 1回限りの購入; オープンソース; サブスクリプションベース; 試用版; その他
el: Τύπος άδειας: Δωρεάν χρήση; Freemium; Εφάπαξ αγορά; Ανοιχτού κώδικα; Βάσει συνδρομής; Δοκιμαστική έκδοση; Άλλο
ru: Тип лицензии: Бесплатное использование; Условно бесплатно; Разовая покупка; С открытым исходным кодом; По подписке; Пробная версия; Другое
ro-RO: Tip de licență: Gratuit de utilizat; Freemium; Achiziție unică; Open-source; Pe bază de abonament; Versiune de probă; Altele
th: ประเภทใบอนุญาต: ใช้งานได้ฟรี; ฟรีเมียม; ซื้อครั้งเดียว; โอเพนซอร์ซ; ตามการสมัครใช้งาน; เวอร์ชันทดลองใช้งาน; อื่นๆ
sl-SI: Vrsta licence: Brezplačna uporaba; Brezplačna premijska; Enkratni nakup; Odprtokodna; Na podlagi naročnine; Preizkusna različica; Drugo